【裁判字號】    90,交上易,179
【裁判日期】    900724
【裁判案由】    公共危險等
【裁判全文】
臺灣高等法院刑事判決                            九十年度交上易字第一七九號
    上  訴  人
    即  被  告  乙○○
右上訴人因公共危險等案件，不服臺灣新竹地方法院九十年度交易字第一七號，中華
民國九十年四月四日第一審判決（起訴案號：臺灣新竹地方法院檢察署八十九年度偵
字第七一六一號）提起上訴，本院判決如左：
    主  文
上訴駁回。
    事實及理由
一、本案經本院審理結果，認第一審判決上訴人即被告乙○○服用酒類，不能安全駕
    駛動力交通工具而駕駛，處拘役三十日；又因過失傷害人，處有期徒刑四月，並
    均諭知易科罰金折算標準。經核認事用法並無不合，量刑亦屬允當，應予維持，
    並引用第一審判決書記載之事實、證據理由（如附件）。
二、被告上訴未附理由，於本院調查、審理中亦未到庭陳述，惟原判決既無不合，其
    上訴即無理由，應予駁回。
三、被告經合法傳喚，無正當理由不到庭，爰不待其陳述，逕行判決。
據上論斷，應依刑事訴訟法第三百六十八條、第三百七十一條、第三百七十三條，判
決如主文。
本案經檢察官陳維練到庭執行職務。
中      華      民      國    九十      年      七      月    二十四    日
                              臺灣高等法院交通法庭
                                  審判長法  官  陳  祐  輔
                                        法  官  陳  國  文
                                        法  官  蔡  國  在
右正本證明與原本無異。
不得上訴。
                                        書記官  錢  艷  鳳
中      華      民      國    九十      年      七      月     二十四   日
附錄論罪科刑法條：
刑法第一百八十五條之三
服用毒品、麻醉藥品、酒類或其他相類之物，不能安全駕駛動力交通工具而駕駛者，
處一年以下有期徒刑、拘役或三萬元以下罰金。
刑法第二百八十四條
因過失傷害人者，處六月以下有期徒刑、拘役或五百元以下罰金，致重傷者，處一年
以下有期徒刑、拘役或五百元以下罰金。
附件：
臺灣新竹地方法院刑事判決                            九十年度交易字第一七號
    公  訴  人  臺灣新竹地方法院檢察署檢察官
    被      告  乙○○  男  三十五歲（民國○○○年○月○日生）
                        住新竹市○○路○段二二四巷四號
                        居高雄市○○區○○里○鄰○○路四六巷一八八號
                        身分證統一編號：Ｅ一二七三九八九號
右列被告因公共危險等案件，經檢察官提起公訴（八十九年度偵字第七一六一號），
本院判決如左：
    主  文
乙○○服用酒類，不能安全駕駛動力交通工具而駕駛，處拘役參拾日，如易科罰金，
以參佰元折算壹日；又因過失傷害人，處有期徒刑肆月，如易科罰金，以參佰元折算
壹日。
    事  實
一、乙○○明知飲酒吐氣所含酒精成份超過每公升０點二五毫克以上者不得駕駛車輛
    ，竟於民國（下同）八十九年十二月十三日晚上七、八時許飲酒後，於當日晚上
    九時十五分許，在酒醉後不能安全駕駛動力交通工具之情形下，駕駛車號ＬＱ─
    二一七九號自用小客車，沿新竹市○○路由市區往南寮方向行駛，途經該路四段
    一五六號前時，本應注意酒後不得駕車，及駕駛人應注意車前狀況，並隨時採取
    必要之安全措施，並應注意因雨致視線不清時，應減速慢行，作隨時停車之準備
    ，以避免發生危險事故，而依當時之天候雖係雨天，惟並無不能注意之情事，竟
    疏未注意，仍以時速六十餘公里之速度行駛，致撞及由該路段一五六號前相偕橫
    越馬路之甲○○及丙○○○，導致甲○○受有左腿外側皮下脂肪壞死及闊筋膜部
    分斷裂、頭部外傷及腦震盪、左顳及左肘撕裂傷、前額、右臉、左足背擦傷之傷
    害，丙○○○受有左踝內外踝骨折、右橈骨遠端骨折、右脛、腓骨開放性粉碎性
    骨折、頭部外傷併腦挫傷、左肺挫傷之傷害。乙○○並明知駕駛上開動力交通工
    具肇事致甲○○、丙○○○受傷，仍駕車逃離該處（肇事逃逸部分未據起訴），
    幸丙○○○之子林詩欽在後目睹而駕車尾追，追至東大路四段二三六巷附近，因
    乙○○停車查看其自小客車受損情形而為林詩欽攔車責問，詎乙○○仍態度惡劣
    ，不予理會而逕自駛離，經林詩欽報警而通知乙○○到案，經警檢測乙○○之酒
    精呼氣濃度每公升達０．四０毫克。
二、案經甲○○、丙○○○訴由臺灣新竹地方法院檢察署檢察官偵查起訴。
    理  由
一、訊據被告乙○○對於右揭時、地，飲用酒類後已不能安全駕駛之情況下，猶以六
    十餘公里之時速駕車行駛，因天雨視線不清而發生交通事故之事實坦承不諱，雖
    辯稱：伊只聽到碰一聲，不知道撞到人，因伊家在前方一百公尺左右，伊想先回
    家看看車子怎樣，當時下雨天，所以伊沒有停下來云云。惟查，右揭事實，業據
    告訴人甲○○、丙○○○迭於警偵訊及本院指述綦詳，核與證人林詩欽證述情節
    相符，並有新竹市警察局第一分局肇事現場草圖、國軍新竹醫院附設民眾診療服
    務處診斷證明書二紙、被告肇事車輛照片二幀、酒精呼氣濃度測定值一紙、新竹
    市警察局竹市警交字第０九０三八六四五號舉發違反道路交通管理事件通知單、
    酒醉駕車查察紀錄表一紙附卷可稽，證人林詩欽且證稱：「當時只有我一個人，
    被告車子進巷子後，停了下來，被告查看他的車子損傷的狀況，我開車攔在他的
    前面停下來。」等語，是被告應可預見其有撞及路人，猶未停車查看而駛離現場
    ，主觀上有肇事逃逸意思甚明，所辯無非卸之詞，不足採信。按因雨致視線不清
    時，應減速慢行，作隨時停車之準備；汽車行駛時，駕駛人應注意車前狀況，並
    隨時採取必要之安全措施；又汽車駕駛人飲酒後其吐氣所含酒精成份超過每公升
    ０點二五毫克以上者，不得駕車，道路交通安全規則第九十三條第一項第四款、
    第九十四條第三項、第一百十四條第二款分別定有明文。被告駕駛自小客車行經
    該路段，本應注意上開規定，依當時情形，雖有下雨，但尚無不能注意情形，竟
    疏未注意，於飲酒後，呼氣中酒精濃度為每公升０點四０毫克，並以時速六十餘
    公里之速度行駛，又未注意車前狀況，致撞及行人甲○○、丙○○○，其有過失
    自明。且其駕駛過程，因撞傷路人肇事，顯已至不能安全駕駛動力交通工具之狀
    態，是本件事證明確，被告犯行堪予認定，應依法論科。
二、被告於飲酒後駕車不能安全駕駛而發生車禍，過失傷害告訴人，核其所為，係犯
    刑法第一百八十五條之三之公共危險罪及第二百八十四條第一項前段之過失傷害
    罪，公訴人雖引同法第二百八十四條第二項前段之罪，惟犯罪事實為過失傷害，
    起訴法條量係誤引，應予更正，附此敘明。被告一過失行為同時造成告訴人甲○○、丙○○○傷害，係一行為觸犯二個同一之罪名，應為同種想像競合，應僅論
    以一罪。被告所犯上開之公共危險罪及過失傷害罪，犯意各別，行為互異，應分
    論並罰。被告酒醉駕車致人受傷，應依道路交通管理處罰條例第八十六條第一項
    規定，就過失傷害罪部分加重其刑。爰審酌被告素行不佳，有台灣高等法院被告
    全國前案紀錄表附卷可按，且於飲酒後駕車，漠視其他用路人之生命及財產安全
    ，使告訴人受有上述之傷害，肇事後未見悔意，至今尚未與告訴人達成和解等一
    切情狀，量處如主文所示之刑，並諭知易科罰金之折算標準。又被告於行為後，
    刑法第四十一條業於九十年一月四日修正為「犯最重本刑為五年以下有期徒刑以
    下之刑之罪，而受六月以下有期徒刑或拘役之宣告，因身體、教育、職業、家庭
    之關係或其他正當事由，執行顯有困難者，得以一元以上三元以下折算一日，易
    科罰金。但確因不執行所宣告之刑，難收矯正之效或難以維持法秩序者，不在此
    限。」，並於同年月十日公佈施行，於同年月十二日生效，茲比較新舊法之規定
    ，變更後之新法對被告並無不利，依刑法第二條第一項前段之規定，自應適用裁
    判時之新法。
三、至被告於本件車禍後肇事逃逸部分，因未據檢察官起訴，且與本件無裁判上一罪
    之關係，自非本院所得審究，應由檢察官另行偵辦，附此敘明。
據上論斷，應依刑事訴訟法第二百九十九條第一項前段，道路交通管理處罰條例第八
十六條第一項，刑法第一百八十五條之三、第二百八十四條第一項前段、第五十五條
、第二條第一項前段、第四十一條第一項前段，罰金罰鍰提高標條例第一條前段、第
二條，判決如主文。
本案經檢察官吳金棟到庭執行職務。
中      華      民      國      九十      年      四    月      四      日
                                      臺灣新竹地方法院交通法庭
                                          法  官  楊  明  箴


司法院資訊處製作；財團法人民間司法改革基金會備份。
